【裁判字號】    89,台上,6265
【裁判日期】    891019
【裁判案由】    妨害自由等罪
【裁判全文】
最高法院刑事判決                              八十九年度台上字第六二六五號
    上  訴  人  甲  ○
右上訴人因妨害自由等罪案件，不服台灣高等法院中華民國八十九年八月二日第二審
更審判決（八十九年度上更(一)字第六二○號，起訴案號：台灣桃園地方法院檢察署八
十六年度偵字第一二九四七號），提起上訴，本院判決如左：
    主  文
上訴駁回。
    理  由
一妨害自由部分：
按刑事訴訟法第三百七十七條規定，上訴於第三審法院，非以判決違背法令為理由，
不得為之。是提起第三審上訴，應以原判決違背法令為理由，係屬法定要件。如果上
訴理由狀並未依據卷內訴訟資料，具體指摘原判決不適用何種法則或如何適用不當，
或所指摘原判決違法情事，顯與法律規定得為第三審上訴理由之違法情形，不相適合
時，均應認其上訴為違背法律上之程式，予以駁回。本件原判決綜合調查證據之結果
，認上訴人甲○犯有刑法第三百零二條第一項以非法方法，剝奪人之行動自由罪之事
實，因認第一審判決關於此部分論上訴人以上開罪名，處拘役伍拾日，為無不合，予
以維持，駁回上訴人在第二審之上訴，已詳認定犯罪事實之依據及憑以認定之理由
，並對上訴人否認犯罪之辯詞，如何不足採信，均已依據卷內資料予以指駁及說明，
從形式上觀察，原判決並無違背法令情形。上訴意旨僅謂：上訴人找被害人涂環麟，
只是要瞭解涂某傷害上訴人之妻王素玉之原委，並非要尋釁，上訴人絕無妨害涂某行
動自由犯行等語，係就原判決已詳為論斷與說明之事項，單純為事實上之爭執，而原
判決究如何違背法令，並未依據卷內資料具體表明，顯與法定上訴第三審之形式要件
不符，其上訴違背法律上之程式，應予駁回。又此部分係從程序上駁回上訴，上訴人
提出診斷證明書及戶籍謄本等件，請求准予易科罰金，無從准許，附為明。
二恐嚇危害安全部分：
按刑事訴訟法第三百七十六條所列各罪之案件，經第二審判決者，不得上訴於第三審
法院，觀諸該法條之規定自明。上訴人甲○被訴恐嚇危害安全部分，原判決係維持第
一審依刑法第三百零五條論處罪刑之判決。查該罪名係屬刑事訴訟法第三百七十六條
第一款之案件，既經第二審判決，自不得上訴於第三審法院，上訴人竟就此部分復提
起上訴，顯為法所不許，亦應予駁回。
據上論結，應依刑事訴訟法第三百九十五條前段，判決如主文。
中      華      民      國    八十九    年      十      月     十九     日
                              最高法院刑事第七庭
                                  審判長法官  謝  家  鶴
                                        法官  洪  文  章
                                        法官  花  滿  堂
                                        法官  陳  世  淙
                                        法官  洪  佳  濱
      右正本證明與原本無異
                                              書  記  官
中      華      民      國    八十九    年     十一     月      二      日


司法院資訊處製作；財團法人民間司法改革基金會備份。
